臺灣臺北地方法院民事判決
111年度訴字第1746號
原      告  許靖東  
訴訟代理人  陳怡伶律師
複代理人    林天福律師
被      告  宋狄修  


上列當事人間侵權行為損害賠償事件，原告提起刑事附帶民事訴
訟，經本院刑事庭裁定移送前來（本院110年度審附民字第2089
號），本院於民國111年5月10日言詞辯論終結，判決如下：
    主  文
被告應給付原告新臺幣玖拾陸萬柒仟元，及自民國一百一十一年
十月二十五日起至清償日止，按週年利率百分之五計算之利息。
訴訟費用由被告負擔。
本判決主文第一項於原告以新臺幣參拾貳萬元為被告供擔保後，
得假執行。
    事實及理由
壹、實體方面
一、原告主張：
(一)被告於民國110年4月間（刑事附帶民事訴訟起訴狀誤載為10
    9年11月）加入「邱文麒」及其他真實姓名、年籍不詳之成
    年人所屬之詐欺集團，擔任向被害人收取詐欺贓款之車手工
    作，嗣於110年4月（刑事附帶民事訴訟起訴狀誤載為6月）6
    日上午10時許起，該詐欺集團成員假冒「中華電信客服中心
    」、「警員邱威傑」及「臺中地檢署檢察官吳文正」等人名
    義，以撥打電話方式，對原告騙稱涉嫌詐欺洗錢犯罪，要配
    合辦案，需將原告名下台北富邦銀行帳戶內款項領出，交予
    指定人員云云，並以LINE通訊軟體傳送偽造之「臺灣臺中地
    方法院地檢署刑事傳票」、偽造之「請求暫緩執行凍結令申
    請書」翻拍照片予原告，致原告陷於錯誤，而於110年4月8
    日上午10時30分許，自其所有台北富邦銀行八德分行帳戶，
    提領現金新臺幣（下同）967,000元，再由被告依詐欺集團
    成員指示，在臺北市○○區○○○路00巷00號前，向原告收取上
    開款項得手後，將該967,000元金錢放置在某火車站廁所內
    繳回詐欺集團。
(二)被告與詐欺集團成員所為共同詐欺行為，具有故意、過失，
    致原告受有財產權損害，爰依民法第184條第1項前段、第18
    5條第1項前段規定，請求被告賠償原告967,000元，而聲明
    ：
　1.被告應給付原告967,000元，及自起訴狀繕本送達翌日起至
    清償日止，按週年利率百分之5計算之利息。
　2.願供擔保，請准宣告假執行。
二、被告答辯則以：我會盡量賠償，並聲明接受原告請求等語(
    本院卷第69頁)。
三、得心證之理由： 按因故意或過失，不法侵害他人之權利者
    ，負損害賠償責任。數人共同不法侵害他人之權利者，連帶
    負損害賠償責任，民法第184條第1項前段、第185條第1項前
    段分別定有明文。次按當事人於言詞辯論時為訴訟標的之認
    諾者，應本於其認諾為該當事人敗訴之判決，民事訴訟法第
    384條定有明文。又被告對於原告依訴之聲明所為關於某法
    律關係之請求，於法院行言詞辯論時為承認者，即生訴訟法
    上認諾之效力，法院應不待調查原告請求之訴訟標的之法律
    關係果否存在，逕以認諾為該被告敗訴判決之基礎(最高法
    院85年度台上字第153號民事判決參照)。經查，原告主張之
    上開事實，已提出許靖東台北富邦銀行建成分行0000000000
    00號帳戶存摺及內頁、臺灣臺北地方法院檢察署檢察官110
    年度偵字第21846號起訴書等件為證，且有卷附臺灣臺北地
    方法院110年度審訴字第1423號刑事判決、110年7月4日松山
    分局中崙派出所調查筆錄、110年8月27日臺灣臺北地方檢察
    署110年度偵字第21846號詐欺案訊問筆錄可供參佐(附民卷
    第17、18、21至24頁，本院卷第13至20、55至61、63至65頁
    )，而被告於本院111年5月10日言詞辯論期日到庭就答辯聲
    明，表示接受原告請求等語(本院卷第69頁)，堪認已有認諾
    之意思表示。揆諸前揭說明，應本於該認諾為被告敗訴之判
    決，從而原告依侵權行為法律關係，請求被告給付原告967,
    000元，為有理由，應予准許。
四、末按給付無確定期限者，債務人於債權人得請求給付時，經
    其催告而未為給付，自受催告時起，負遲延責任。其經債權
    人起訴而送達訴狀，與催告有同一之效力。又遲延之債務，
    以支付金錢為標的者，債權人得請求依法定利率計算之遲延
    利息。應付利息之債務，其利率未經約定，亦無法律可據者
    ，週年利率為百分之5，民法第229條第2項、第233條第1項
    前段、第203條分別定有明文。查本件給付係依侵權行為法
    律關係為請求，並無確定期限，原告併請求被告給付刑事附
    帶民事訴訟起訴狀繕本送達翌日即110年10月26日（送達證
    書見附民卷第25、27頁）起至清償日止，按週年利率百分之
    5計算之利息，為有理由。
五、綜上所述，原告依民法第184條第1項前段、第185條第1項前
    段規定，請求被告給付967,000元及其利息，為有理由，應
    予准許，爰判決如主文第一項。
六、本判決係本於被告認諾所為之判決，應依民事訴訟法第389
    條第1項第1款規定，依職權宣告假執行。
七、本件判決之基礎已臻明確，兩造其餘攻擊防禦方法及未經援
    用之舉證，經審酌核與本件判決結果不生影響，不再一一論
    述，附此敘明。
八、訴訟費用負擔之依據：民事訴訟法第78條。
中　　華　　民　　國　　111 　年　　5 　　月　　24　　日
                  民事第二庭    法　官　林修平
以上正本係照原本作成。
如對本判決上訴，須於判決送達後20日內向本院提出上訴狀。如
委任律師提起上訴者，應一併繳納上訴審裁判費。
中　　華　　民　　國　　111 　年　　5 　　月　　24　　日
                                書記官  宇美璇